# 企业改制时的递延所得税会计处理问题

提问人：ОoSunnyシシ 时间：2020-05-24 12:33:04
请教陈版，公司改制日的评估结果为：固定资产增值 100 万，长投减值 80 万
问题1:固定资产涉及即有增值又有减值的，这种情况下，是分别确认递延所资产和递延所税负债吗？还是以净额确认确认就可以了？
问题 2 ：固定资产合计评估增值 100 万，长投减值 80 万，这种涉及不同科目的增减值，按净额确认递延所得税还是分别确认递延所得税资产和负债？
问题 3 ：长投的投资成本为 10 万，评估时确认减值是 80 万，评估日长投的评估价值为-70万，这种情况是不是应该以投资成本为限，要调回 70 万的减值？

回答人：chenyiwei
1 、应分别确认递延所资产和递延所税负债。其中确认递延所得税资产需满足在可预见的未来预计有足够多应纳税所得额的条件。
2 、同 1 。由于长投减值的转回取决于何时处置该项长投，如果在可预见的未来无明确处置计划的，则不能确认递延所得税资产。
3 、个别报表层面的长期股权投资账面价值以冲减至零为限。但需关注对被投资企业是否承担了超出《公司法》所规定的“股东对公司的有限责任”的额外责任，如有，需进一步分析该项额外责任是否满足预计负债确认条件，如果是，则应确认预计负债并相应借记资本公积。